fi: Varastohyllyn puolten konfiguraatio: Kaksipuolinen; Yksipuolinen; Muu
da: Sidekonfiguration for stativ: Dobbeltsidet; Enkeltsidet; Andet
fr: Configuration latérale du rack: Double face; Simple face; Autre
sk-SK: Konfigurácia bočnej časti stojana: Obojstranné; Jednostranné; Iné
ru: Конфигурация стороны стойки: Двусторонний; Односторонний; Другое
tr: Raf yan konfigürasyonu: Çift taraflı; Tek taraflı; Diğer
pt-PT: Configuração lateral do suporte: Dupla face; Face única; Outro
lt-LT: Stovų šoninė konfigūracija: Dvipusis; Vienpusis; Kita
ro-RO: Configurație laterală a rastelului: Cu două fețe; Cu o singură față; Altele
vi: Cấu hình mặt bên của giá đỡ: Hai mặt; Một mặt; Khác
nl: Rekzijde-configuratie: Dubbelzijdig; Enkelzijdig; Overig
ja: ラックサイド構造: 両面; 片面; その他
de: Seitenkonfiguration des Regals: Doppelseitig; Einseitig; Sonstige
pl: Konfiguracja boczna racka: Dwustronna; Jednostronna; Inne
zh-TW: 貨架側面配置: 雙面; 單面; 其他
zh-CN: 置物架侧边配置: 双面; 单面; 其他
nb: Sidekonfigurasjon for stativ: Dobbeltsidig; Enkeltsidig; Annet
th: รูปแบบโครงสร้างด้านข้างของชั้นวาง: สองด้าน; ด้านเดียว; อื่นๆ
ko: 랙 사이드 구성: 양면; 단면; 기타
es: Configuración de los laterales del soporte: De dos lados; De un lado; Otro
it: Configurazione del lato dello scaffale: Su due lati; Su un lato solo; Altro
cs: Konfigurace boku regálu: Oboustranné; Jednostranné; Ostatní
bg-BG: Конфигурация на страната на стойката: Двустранен; Едностранен; Друго
sv: Utformning av racksida: Dubbelsidig; Enkelsidig; Övrigt
sl-SI: Konfiguracija strani prtljažnika: Dvostransko; Enostransko; Drugo
hu: Állvány oldalkialakítása: Kétoldalas; Egyoldalas; Egyéb
el: Διαμόρφωση πλευράς rack: Διπλής όψης; Μονής όψης; Άλλο
en: Rack side configuration: Double-sided; Single-sided; Other
hr-HR: Konfiguracija bočne strane nosača: Dvostrano; Jednostrano; Ostalo
pt-BR: Suporte, configuração lateral: Dupla face; Um lado; Outros